# 求助陈版主，房地产企业存货转固定资产折旧的疑问。

提问人：liuweisheng 时间：2021-03-19 08:05:05
求助陈版主， 20 年房地产企业存货转固定资产（该房产 18 年达到预定可使用状态，转存货-开发产品， 20 年用途由出售改为自用），折旧怎么计提，以前年度要不要补提和追溯，还是按照剩余使用年限折旧。谢谢版主解惑。

回答人：chenyiwei
应当自转固时起，在剩余使用年限内计提折旧。从完工到转固这段时间（即作为开发产品核算的这段时间）内的折旧不需要补提。